臺灣高等法院民事判決
109年度上易字第661號
上  訴  人  崔靜玫  
被上訴人    徐尉禎  

            徐尉珊  
            徐尉菱  
共      同
訴訟代理人  陳丁章律師
上列當事人間請求給付租金等事件，上訴人對於中華民國109年3
月24日臺灣新北地方法院108年度訴字第3479號第一審判決提起
上訴，本院於109年11月24日言詞辯論終結，判決如下：
    主  文
原判決關於命上訴人給付逾新臺幣伍拾貳萬肆仟捌佰陸拾肆元本
息部分，及其假執行之宣告，暨該部分訴訟費用之裁判均廢棄。
上開廢棄部分，被上訴人在第一審之訴及假執行之聲請均駁回。
其餘上訴駁回。
廢棄部分第一審及第二審訴訟費用，由被上訴人負擔，餘由上訴
人負擔。 
    事實及理由
一、被上訴人主張：伊出租新北市○○區○○路00000○00000號房屋
    （下合稱系爭房屋）予上訴人，並簽訂房屋租賃契約（下稱
    系爭租賃契約），約定租期自民國104年12月1日起至107年1
    1月30日止，第1年租金為每月新臺幣（下同）5萬元、第2年
    租金為每月6萬元、第3年租金為每月6萬3,000元，管理費及
    水電費由上訴人負擔。詎上訴人自105年7月起未定期繳交租
    金，積欠如附表一所示日期之租金共64萬元，另代墊未付之
    106年10月至同年12月管理費4萬8,431元、電費11萬0,501元
    。伊於106年11月3日以存證信函終止系爭租約，並於107年2
    月6日催告上訴人支付積欠之租金及伊等代墊之管理費、電
    費，及應賠償其損壞系爭房屋玻璃費用2萬6,000元，上訴人
    拒不清償，爰依系爭租約第4條、第11條、系爭租約第2頁增
    補條款約定、106年5月29日承諾書、民法第179條、第432條
    第2項規定，求為命上訴人給付扣除押金15萬元後之租金40
    萬元、管理費3萬5,058元，電費11萬0,501元，共54萬5,559
    元，及自起訴狀繕本送達翌日起至清償日止，按年息百分之
    五計算之利息。原審判命上訴人應給付被上訴人54萬5,559
    元（即租金40萬元＋106年10月管理費2萬0,695元＋106年12月
    管理費1萬4,363元＋電費11萬0,501元＝54萬5,559元），及自
    108年11月23日起至清償日止，按年息百分之五計算之利息
    ，並駁回被上訴人其餘請求（被上訴人其餘敗訴部分，未據
    其上訴，不在本院審理範圍）。上訴人不服，提起上訴。被
    上訴人答辯聲明：上訴駁回。
二、被上訴人則以：伊和被上訴人約定不調漲租金，故第2年起
    租金仍維持每月5萬元。系爭房屋有漏水問題致伊無法營業
    ，故租金應減少；被上訴人在106年12月換鎖，伊無法使用
    系爭房屋，故106年12月之租金應減半；原審共同被告高李
    茂俊（下稱高李茂俊）於同年6月已簽立如附表二所示本票(
    下稱系爭本票)，伊亦於同年6月給付租金7萬元抵充106年5
    月份租金，原判決並未扣除上開金額，金額計算有誤。另伊
    已繳納106年10月份管理費，伊已於106年12月份搬遷，故無
    須繳納該月份管理費等語，資為置辯。上訴聲明：㈠原判決
    廢棄。㈡被上訴人在第一審之訴及假執行之聲請均駁回。
三、兩造不爭執事項：　　　　
㈠、兩造簽訂系爭租賃契約，被上訴人將所有之系爭房屋出租予
    上訴人，租期自104年12月1日起至107年11月30日止，在系
    爭租賃契約上記載：第1年租金為每月5萬元、第2年租金為
    每月6萬元、第3年租金為每月6萬3,000元，管理費及水電費
    由上訴人負擔，有系爭租賃契約在卷可稽（見原法院卷第25
    至43頁）。
㈡、上訴人於簽訂系爭租賃契約時已給付押租金15萬元，然迄未
    支付105年7月、105年9月、105年11月、106年2月至3月、10
    6年8月至12月之租金，上訴人於106年6月23日匯7萬元予被
    上訴人（見本院卷第130頁）。
四、本院得心證之理由：
　　被上訴人主張其得依系爭租賃契約第4條、系爭租約第2頁增
    補條款約定、106年5月29日承諾書，請求上訴人給付租金40
    萬元，另依系爭租賃契約第11條及民法第179條規定，請求
    上訴人返還伊等代墊之管理費3萬5,058元，電費11萬0,501
    元等語，為上訴人否認，並以前揭情詞置辯。是本件所應審
    究者厥為：㈠被上訴人請求上訴人給付租金40萬元，有無理
    由？㈡被上訴人請求上訴人返還代墊管理費3萬5,058元及電
    費11萬0,501元，有無理由？茲析述如下：
㈠、被上訴人請求上訴人給付租金40萬元，有無理由？　　　
　⒈經查，上訴人主張兩造簽訂系爭租賃契約後，合意不調漲租
    金，第2年起租金仍為每月5萬元乙節，參諸被上訴人提出10
    6年5月29日承諾書內容：「承租出租人所有座落新北市○○區
    ○○路00000○00000號房地，因立承諾書個人因素自民國105年
    7月起，積欠房租105年7月、9月、11月，106年2月、3月、5
    月房租六期，總計新台幣叁拾萬元正。」等語（見原法院卷
    第45頁），以每月5萬元計算租金，洵屬有據，可以採信。
    上訴人另抗辯：系爭房屋有漏水問題致伊無法營業，另被上
    訴人在106年12月換鎖，致伊無法使用系爭房屋，租金應減
    少等語，為被上訴人所否認，上訴人未能提出證據佐證，其
    抗辯礙難採憑。
　⒉再查，被上訴人主張上訴人未支付如附表一所示之租金，上
    訴人抗辯其於106年6月23日已匯款7萬元，故5月租金已清償
    等語，被上訴人不爭執上訴人於106年6月23日匯款7萬元，
    另主張該7萬元係抵充106年6月及7月租金（見本院卷第130
    頁）。審酌兩造於106年5月29日簽立承諾書，約定105年7月
    、9月、11月、106年2月、3月及5月租金共30萬元，分期攤
    還每期2萬元清償（見原法院卷第45頁），職是，上訴人於1
    06年6月23日匯款7萬元，真意係在清償當月即106年6月租金
    ，又上訴人不爭執餘額抵充106年7月租金，是被上訴人主張
    上訴人尚有如附表一所示租金55萬元未付，並非虛妄，扣除
    押租金15萬元，被上訴人請求上訴人給付租金40萬元，為有
    理由。
㈡、被上訴人請求上訴人返還代墊管理費3萬5,058元及電費11萬0
    ,501元，有無理由？
　  按租賃期間，使用系爭房屋所生之管理費、電費由承租人負
    擔，系爭租賃契約第7條明文約定，並為兩造所無爭。再按
    無法律上之原因而受利益，致他人受損害者，應返還其利益
    ，民法第179條前段定有明文。被上訴人主張其為上訴人代
    墊106年10月份及12月份管理費2萬0,695元、1萬4,363元，
    復代墊電費11萬0,501元，並提出台北陽光廈大樓管理委員
    會管理費用分攤收執聯2紙及台灣電力公司繳費憑證3紙為證
    （見原法院卷第53、57頁，本院卷第283至287頁），其中10
    6年10月份管理費用分攤收執聯經註明為「補發」（見原法
    院卷第53頁），衡諸常情，該收執聯原本應為繳納人所持有
    ，而被上訴人未能證明補發原因為何，是故，被上訴人請求
    該月份管理費2萬0,695元，難認有理。被上訴人依不當得利
    之法律關係，請求其為上訴人代墊之106年12月管理費1萬4,
    363元，及電費11萬0,501元，洵屬有據。上訴人抗辯被上訴
    人在106年12月已換鎖，其無法使用，租金應減半等語，依
    訴外人即大樓管理員郭國華於臺灣新北地方法院107年度訴
    字第2251號損害賠償事件中提出之台北陽光廈大樓管理委員
    會工作日誌，106年12月29日工作日誌記載：「11：211F-1
    高先生到達，從右側窗子起進入。12：8開1826車子離開。
    」、同年月30日工作日誌記載：「15：201F1-1高先生從11
    月1日說要一次搬光，到現在還有木麵包架、冰箱、桌子等
    其他雜物垃圾留在屋內，等待清理。」等語（見臺灣新北地
    方法院107年度訴字第2251號卷第300至301頁），郭國華於
    該事件結證稱：…工作日誌最後日期是106年12月31日，直到
    106年12月30日仍然有記載…但現在還有木麵包架…等待清理
    」等語，足見上訴人於12月31日前仍占有使用系爭房屋，依
    系爭租賃契約第7條、第28條約定，當負有給付迄至106年12
    月份止管理費及電費之義務，其抗辯即屬無稽。
五、綜上所述，被上訴人依系爭租賃契約關係、民法第179條之
    規定，請求上訴人給付欠租40萬元，並返還墊付之管理費1
    萬4,363元、電費11萬0,501元，及自108年11月23日起至清
    償日止，按年息百分之五計算之利息，自屬正當，應予准許
    ；逾此部分之請求，為無理由，不應准許。原審就被上訴人
    上開請求超過52萬4,864元本息不應准許部分，為上訴人敗
    訴之判決，尚有未洽；上訴意旨指摘原判決此部分不當，求
    予廢棄改判，為有理由；就被上訴人上開請求應准許部分為
    上訴人敗訴之判決，並無不合；上訴意旨指摘原判決此部分
    不當，求予廢棄改判，為無理由。
六、本件事證已臻明確，兩造其餘之攻擊或防禦方法及所用之證
    據，經本院斟酌後，認為均不足以影響本判決之結果，爰不
    逐一論列，附此敘明。
七、據上論結，本件上訴為一部有理由、一部無理由，依民事訴
    訟法第450條、第449條第1項、第79條，判決如主文。
中　　華　　民　　國　　109 　年　　12　　月　　15　　日
                  民事第一庭    
                      審判長法  官  吳光釗
                            法  官  游悅晨
                            法  官  江春瑩
正本係照原本作成。
不得上訴。
中　　華　　民　　國　　109 　年　　12　　月　　15　　日

      　　　　　　　　　　　書記官  莊智凱  
　　　　　　　　　　　　　　
附表一
編號 日 期（民國）  租金（新臺幣） 1 105年7月 5萬元 2 105年9月 5萬元 3 105年11月 5萬元 4 106年2月 5萬元 5 106年3月 5萬元 6 106年5月 5萬元 7 106年8月 5萬元 8 106年9月 5萬元 9 106年10月 5萬元 10 106年11月 5萬元 11 106年12月 5萬元 
附表二　　　　　　　　　　　　　
編號 發票人 票面金額 （新臺幣） 本票號碼 發票日 到期日 1 高李茂俊  30萬元 TH0000000 未記載 106年6月1日